【裁判字號】    99,簡上,33
【裁判日期】    990330
【裁判案由】    傷害
【裁判全文】
臺灣臺南地方法院刑事判決              99年度簡上字第33號
上  訴  人  臺灣臺南地方法院檢察署檢察官
被      告  乙○○
上列上訴人因被告傷害案件，不服本院98年度簡字第2978號中華
民國98年12月15日第一審判決（聲請簡易判決處刑書案號：98年
度調偵字第211號），提起上訴，本院管轄之第二審合議庭判決
如下：
    主  文
上訴駁回。
    事  實
一、乙○○與丙○○於民國97年10月5日下午5時許，在臺南縣新
    營市○○路「天鵝湖竹炭練歌場」內，因細故發生爭執，乙
    ○○竟基於傷害他人身體之犯意，徒手毆打丙○○，使丙○
    ○受有(1)臉、頭皮及頸之挫傷，眼除外（左前額鈍傷，血腫
    3×4公分）；(2)臉、頸及頭皮磨損或擦傷，眼除外，未提及
    感染；(3)前胸壁挫傷；(4)後背部挫傷，皮下瘀血3×0.5公分
    ；(5)左上犬齒、第一臼齒斷裂之傷害。
二、案經丙○○訴由臺南縣警察局新營分局報告臺灣臺南地方法
    院檢察署檢察官偵查起訴。
    理  由
一、按被告以外之人於審判外之言詞或書面陳述，除法律有規定
    者外，不得作為證據；又被告以外之人於審判外之陳述，雖
    不符合同法第159 條之1 至第159 條之4 之規定，但經當事
    人於審判程序同意作為證據，法院審酌該言詞陳述或書面陳
    述作成時之情況，認為適當者，亦得為證據；又當事人、代
    理人或辯護人於法院調查證據時，知有第159 條第1 項不得
    為證據之情形，而未於言詞辯論終結前聲明異議者，視為有
    前項之同意，刑事訴訟法第159 條第1 項及第159 條之5 分
    別定有明文。查本判決下列所引用之各項證據方法之證據能
    力，當事人於本院準備程序及審判期日中均未予爭執，且迄
    至言詞辯論終結前亦未再聲明異議，本院審酌該等言詞陳述
    及書面陳述作成時之情況，並無不宜作為證據之情事，依刑
    事訴訟法第159條之5之規定，自得作為證據，合先敘明。
二、上揭犯罪事實，業據被告於原審訊問及本院審理時均坦承不
    諱，核與證人即告訴人丙○○之指述相符，告訴人之傷勢，
    並有行政院衛生署新營醫院診斷證明書一份附卷可憑。本件
    事證明確，被告犯行堪以認定。
三、核被告所為，係犯刑法第277條第1項之傷害罪。原審以被告
    罪證明確，依刑事訴訟法第449條第2項、第3項第454條第1
    項，刑法第277條第1項、第41條第1項前段，刑法施行法第1
    條之1第1項、第2項規定，量處被告有期徒刑2月，本院經核
    原判決認事用法，並無不合，量刑亦稱妥適。檢察官依告訴
    人丙○○之聲請為上訴，其上訴意旨係以被告犯後並無悔意
    ，迄今仍拒絕對告訴人為任何賠償，甚且於調解過程中，自
    恃律師告知罪刑甚輕，充其量僅易科罰金云云，態度惡劣，
    原審之量刑對被告實不足以懲戒，爰依法提起上訴等語。然
    查，關於刑之量定，係實體法上賦予法院得為自由裁量之事
    項，倘其未有逾越法律所規定之範圍，除顯有失出失入等科
    罰與罪責不相當之情形外，應予尊重，不得任意加以指摘。
    原審量刑之酌科，係綜據被告不思理性解決與告訴人間之糾
    紛，僅因與告訴人細故爭執，即毆打告訴人成傷，所為實不
    足取，惟念被告前無暴力犯罪前科，素行尚可，犯後終能於
    原審訊問時坦認犯行，非無悔意，兼衡告訴人因被告上開犯
    行所受傷勢之程度、被告犯後迄未能獲得告訴人原諒之情況
    ，暨被告之智識程度、家庭經濟之一切情狀為謹慎之裁量，
    並無違法或顯然失出失入，亦無何科罰與罪責不相當之瑕疵
    可指，檢察官上訴僅以被告自恃罪刑甚輕，且迄今未與告訴
    人達成和解為由，即認原審量刑失當，尚難認已就原審量刑
    過輕之違法或不當為具體之指摘，是則檢察官之上訴既未具
    體指摘原判決於認事用法或量處刑罰，究有何違法或不當，
    依上開說明，本件上訴即無理由，應予駁回。
據上論斷，應依刑事訴訟法第455條之1第1項、第3項、第368 條
，判決如主文。
本案經檢察官甲○○到庭執行職務。
中    華    民    國    99    年    3     月    30    日
            刑事第十五庭  審判長法  官  吳勇輝
                                法  官  張家瑛
                                法  官  林彥君
以上正本證明與原本無異
本件不得上訴。
                                書記官  莊淑雅
中    華    民    國    99    年    3     月    30    日

司法院資訊處製作；財團法人民間司法改革基金會備份。
